# 请教陈版，企业合并的问题

提问人：叶叶 时间：2022-08-17 22:42:56
2017 年 7 月份B公司的实控人（个人）甲先生以1.85亿元收购了净资产为 200 万元的A公司100%的股权，当月就完成了收购款项的支付和工商变更手续。 2022 年 1 月份实控人甲先生将持有的100%A公司股权又以1.85亿元转让给B公司且当月完成股权交割手续。B公司在 2022 年 1 月份应将A公司纳入合并范围。
请教陈老师， 1 、B公司对A公司的合并是否应认定为同一控制下企业合并，追溯重述的最早时点应为 2017 年 7 月份？ 2 、这项业务是否可以视同B公司在 2017 年就收购A公司股权，认定为非同一控制企业合并，将收购款与净资产的差额确认为商誉？麻烦陈老师指教。

回答人：chenyiwei
你对上述两个问题的理解基本合理。在B公司的合并报表层面，应遵循《企业会计准则解释第 6 号》第二条的规定，这与实控人是自然人还是法人无关。如果实控人是自然人的，则应编制以B公司购买日（2017.7）的公允价值为基础持续计算的模拟报表（含商誉）作为B公司按同一控制下合并原则编制合并报表的基础。

提问人：叶叶 时间：2022-08-19 10:28:26
自然人并不是会计主体，不是会计核算假设的会计主体，是不需要编制合并财务报表的，自然人在什么情况下需要编制模拟报表呢？

回答人：chenyiwei
当需要像本案例这样，了解其控制范围内资产整体的状况时。